臺灣板橋地方法院刑事判決　　　　　　　　　　　　　九十年度訴字第二一八四號
　　公　訴　人　臺灣板橋地方法院檢察署檢察官
　　被　　　告　丁○○
右列被告因搶奪案件，經檢察官提起公訴（九十年度偵字第一八三三八號），本院判
決如左：
    主  文
丁○○共同連續意圖為自己不法之所有，而搶奪他人之動產，處有期徒刑捌月。
    事  實
一、丁○○曾於民國八十九年間因電信法案件，經臺灣臺北地方法院判處有期徒刑三
    月，緩刑二年確定，現仍在緩刑期間，詎仍不知悔改，意圖為自己不法之所有，
    基於概括之犯意，連續為下列行為：（一）於九十年十月二十七日上午十時四十
    分許，在臺北縣中和市○○路二六五巷十弄口，夥同姓名年籍不詳之成年男子，
    相互基於犯意聯絡，由該名男子騎乘車號不詳之機車後載丁○○推由丁○○下手
    ，行搶己○○之皮包乙個，內有身分證二張、戶口名簿乙本、健保卡四張、金融
    卡二張、信用卡二張、存摺三本、現金新臺幣（下同）九千元；（二）於九十年
    十月二十九日中午十二時十五分許，與黃明忠（移由臺灣臺北地方法院併案審理
    ）基於犯意聯絡，由黃明忠騎乘車號ＪＭ二─○六二號重型機車後載丁○○至臺
    北縣中和市○○路一五一巷處，丁○○下車步行至中和市○○路一五一巷十三號
    前搶奪路人丙○○皮夾（內有現金九百七十元、信用卡乙張、提款卡四張、身分
    證、駕照、健保卡、行照、保險卡各乙張），得手後，再由黃明忠騎乘機車接應
    丁○○逃離現場，惟其行搶過程為甲○○發現並追蹤，並報警在臺北縣中和市○○路四八號前查獲。
二、案經臺北縣警察局中和分局移送臺灣板橋地方法院檢察署檢察官偵查起訴。
    理  由
一、訊據被告丁○○對於其於九十年十月二十一九日中午十二時十五分許，與黃明忠
    騎乘ＪＭ二─○六二號機車，後面載我途經中和市○○路一五一巷十三號前，由
    我下車搶奪丙○○皮包，內有現金九百多元、信用卡一張、提款卡四張、身分證
    、駕照、健保卡、行照、保險卡各一張，後來我坐上黃明忠的機車逃走，在中和
    市○○路一四八號前被查獲之事實坦承不諱（見本院九十年十二月二十五日訊問
    筆錄），惟矢口否認有搶奪己○○皮包，辯稱我在九十年十月二十七日九點半上
    班到下午四點，上班地點在臺北市○○○路○段四十五號八樓乙○○○○上班，
    徵信社工作性質早上要等派件完才出門，出去的時間及回來的時間有簽單，老闆
    叫什麼名字我不知道，我們都叫他林董，經理有六個，外務有四個，一個副董、
    一個會計、我是外務，我都記得他們的外號，他們十二個人的名字，我只知一個
    外務叫戊○○，他晚上住在公司，其他十一人名字我不知道，住那裡我也不知道
    ，我自九十年八月二十七日開始工作到十月二十九日被查獲為止，十月二十九日
    我放假，戊○○工作做一年多了，林董年齡約將近五十歲，其他經理均約將近四
    十歲，戊○○約二十四歲左右，其二位外務約二十一、二十二歲左右，我平時工
    作是送件，經理交待我送件，我並沒有去作跟等徵信的工作，我的工作是送件
    及貼海報，黃明忠是我哥哥的朋友。九十年十月二十七日我在上班，我沒有搶己○○的皮包云云（見本院九十年十二月二十五日訊問筆錄）。經查：被害人己○○於警訊中稱當庭指認被告丁○○就是當日搶奪我皮包的男子，因為當日有看到
    搶奪之人正面面容及輪廓，他的臉型尖削，手指白晰廋長，所以一到派出所一看
    便能正確指認出來被告丁○○就是行搶之人等情（見九十年度偵字第一八三三八
    號偵查卷宗第十八頁），被害人己○○又於偵訊中稱因為當時歹徒騎機車由我前
    方來，歹徒有二人，載安全帽並沒有遮住臉，我對前面那人沒有印象，對後面那
    人有印象，因為被告搶完後有回頭看看我，並對我笑，我才有印象，而且在警察
    局是指認本人不是照片，並當庭指認被告丁○○就是當時行搶之人等情（見九十
    年度偵字第一八三三八號偵查卷宗第一一六頁），被害人己○○復於本院九十一
    年一月四日審理時指訴於九十年十月二十七日上午十時四十分許，在臺北縣中和
    市○○路二六五巷十弄口，是被告丁○○夥同姓名年籍不詳之成年男子，由該名
    不詳男子騎乘車號不詳之機車後載被告丁○○，被告丁○○下手從我面對面搶我
    的皮包乙個，內有身分證二張、戶口名簿乙本，健保卡四張、金融卡二張、信用
    卡二張、存摺三本，現金九千元，我現在當庭指認被告是搶我的無疑，因為我面
    對面看的很詳細等情（本院九十一年一月四日審判筆錄）。被害人己○○於警訊
    、偵訊及本院再三當面指認被告丁○○就是當時行搶之人，因其面對面搶，印象
    深刻之故，又被害人己○○與被告丁○○並不認識，亦無仇怨，當無誣陷之理。
    顯見被告確係搶奪被害人己○○之人甚明。又被告搶奪被害人丙○○之犯行，業
    據被害人丙○○指述歷歷，核與目擊證人甲○○於警訊時證述之情形相符，並有
    贓物領據在卷可稽。被告所辯，顯係卸責之詞，不足採信。被告罪證明確，犯行
    洵堪認定。
二、核被告丁○○所為，係犯有刑法第三百二十五條第一項搶奪罪。被告與前開不詳
    姓名年籍之成年男子間，被告與吳明忠間，分別有犯意聯絡及行為分擔，論以共
    同正犯。又被告上開二次搶奪犯行，時間緊接，所犯係構成要件相同之罪名，依
    連續犯之規定論以一罪並加重其刑。爰審酌被告丁○○犯罪年輕力壯，竟不思憑
    己力謀生，僅為滿足其私慾而為搶奪犯行，並專以婦女為搶奪對象，足以造成一
    般民眾之恐懼，嚴重危害社會安全及其動機、目的、手段，犯罪時所受之刺激、
    品性、生活狀況、智識程度、犯罪所生之損害，及犯罪後態度等一切情狀，量處
    如主文所示之刑，以示儆懲。
據上論斷，應依刑事訴訟法第二百九十九條第一項前段、刑法第二十八條、第五十六
條、第三百二十五條第一項，判決如主文。
本案經檢察官方伯勳到庭執行職務
中      華      民      國      九十一      年      一      月    十一  日
                                  臺灣板橋地方法院刑事第六庭
                                          法  官  張谷輔
右正本證明與原本無異。
如不服本判決，應於判決送達後十日內，向本院提出上訴狀。
                                          書記官  羅麗娟
中      華      民      國      九十一      年      一      月    十一  日
附錄本案論罪科刑法條全文
中華民國刑法第三百二十五條(普通搶奪罪)
意圖為自己或第三人不法之所有，而搶奪他人之動產者，處六月以上五年以下有期徒
刑。因而致人於死者，處無期徒刑或七年以上有期徒刑，致重傷者，處三年以上十年
以下有期徒刑。
第一項之未遂犯罰之。
